【裁判字號】    97,訴,2265
【裁判日期】    971231
【裁判案由】    毒品危害防制條例
【裁判全文】
臺灣臺北地方法院刑事判決              97年度訴字第2265號
公  訴  人  臺灣臺北地方法院檢察署檢察官
被      告  甲○○
                    （另案於臺灣臺北監獄執行中）
上列被告因毒品危害防制條例案件，經檢察官提起公訴（九十七
年度毒偵字第三五一○號），被告於準備程序中就被訴事實為有
罪之陳述，經本院合議庭裁定改用適用簡式審判程序，判決如下
：
    主  文
甲○○施用第一級毒品，累犯，處有期徒刑壹年肆月。
    事  實
一、甲○○前於民國八十七年間，因施用毒品案件，經本院以八
    十七年度毒聲字第三○六號裁定令入勒戒處所觀察、勒戒後
    ，認有繼續施用毒品傾向，再由本院以八十七年度毒聲字第
    七五三號裁定令入戒治處所施以強制戒治，後經臺灣高等法
    院以八十七年度毒抗字第二五五號裁定駁回抗告確定，再經
    本院以八十八年度毒聲字第五三一號裁定停止戒治，並於停
    止戒治期間屆滿後由臺灣臺北地方法院檢察署檢察官以八十
    八年度戒毒偵字第四三號為不起訴處分確定；又於九十一年
    間因施用毒品案件，經本院以九十一年度毒聲字第一六四三
    號裁定令入戒治處所施以強制戒治後，於九十二年間以九十
    二年度毒聲字第一四八七號裁定停止戒治，所餘戒治期間，
    付保護管束，而於九十二年九月三日出監，九十三年一月九
    日因毒品危害防制條例修正而報結，執行完畢，該次施用毒
    品案件另經本院以九十一年度訴字第九三○號判處有期徒刑
    一年一月確定；再於九十四年七月間，因施用第一級毒品海
    洛因案件，經本院以九十四年度訴字第一八○七號判處有期
    徒刑一年三月確定，於九十六年七月十六日縮刑期滿，執行
    完畢出監；詎猶不悔改，基於施用第一級毒品海洛因之犯意
    ，於九十七年九月六日某時，在臺北市○○區○○路五十號
    八樓之二住處內，以將海洛因摻水稀釋後持針筒注射之方式
    施用第一級毒品海洛因一次，嗣為警於九十七年九月七日十
    五時許，在臺北縣中和市○○路○段一三一巷前查獲，而悉
    上情。
二、案經臺北縣政府警察局中和分局報請臺灣臺北地方法院檢察
    署檢察官偵查起訴。
    理  由
一、上揭事實業據被告甲○○於警詢（九十七年度毒偵字第三五
    一○號卷第二至四頁）、偵查（九十七年度毒偵字第三五一
    ○號卷第二二、二三頁）及本院準備程序（見本院卷第三十
    頁反面）及審理程序（見本院卷第三三頁）中坦承不諱，而
    被告於九十七年九月七日十五時許在臺北縣政府警察局中和
    中和派出所內採集之尿液，經送臺灣檢驗科技股份有限公司
    以ＥＩＡ酵素免疫分析法、ＧＣ／ＭＳ氣相層析質譜儀分析
    法檢驗呈嗎啡陽性反應，有臺灣檢驗科技股份有限公司九十
    七年十月一日濫用藥物檢驗報告（九十七年度毒偵字第三五
    一○號卷第七頁）及臺北縣政府警察局中和分局偵辦毒品案
    件尿液代碼表（九十七年度毒偵字第三五一○號卷第五頁）
    附卷足憑，足徵被告之自白與事實相符，應堪採信。又被告
    前於八十七年間，因施用毒品案件，經本院以八十七年度毒
    聲字第三○六號裁定令入勒戒處所觀察、勒戒後，認有繼續
    施用毒品傾向，再由本院以八十七年度毒聲字第七五三號裁
    定令入戒治處所施以強制戒治，後經臺灣高等法院以八十七
    年度毒抗字第二五五號裁定駁回抗告確定，再經本院以八十
    八年度毒聲字第五三一號裁定停止戒治，並於停止戒治期間
    屆滿後由臺灣臺北地方法院檢察署檢察官以八十八年度戒毒
    偵字第四三號為不起訴處分確定，又於九十一年間因施用毒
    品案件，經本院以九十一年度毒聲字第一六四三號裁定令入
    戒治處所施以強制戒治後，於九十二年間以九十二年度毒聲
    字第一四八七號裁定停止戒治，所餘戒治期間，付保護管束
    ，而於九十二年九月三日出監，九十三年一月九日因毒品危
    害防制條例修正而報結，執行完畢，有臺灣高等法院被告前
    案紀錄表在卷可查（見本院卷第四至二二頁），是被告於觀
    察、勒戒或強制戒治執行完畢釋放後五年內再犯本件施用第
    一級毒品罪，應堪認定，本件事證明確，被告犯行已堪認定
    ，應予依法論科。
二、按海洛因係屬毒品危害防制條例第二條第二項第一款所規定
    之第一級毒品。核被告所為係犯毒品危害防制條例第十條第
    一項之施用第一級毒品罪。其施用前持有第一級毒品之低度
    行為，為嗣後施用之高度行為所吸收，不另論罪。而被告前
    因施用第一級毒品海洛因案件，經本院以九十四年度訴字第
    一八○七號判處有期徒刑一年三月確定，於九十六年七月十
    六日縮刑期滿，執行完畢出監，有臺灣高等法院被告前案紀
    錄表附卷足憑（見本院卷第四至二二頁），其受前開徒刑之
    執行完畢後，五年以內因故意再犯本件有期徒刑以上之罪，
    應依刑法第四十七條第一項之規定，論以累犯，並加重其刑
    。爰審酌被告素行不佳，前科累累，前經觀察勒戒、強制戒
    治程序，並有多次施用毒品犯行，經法院論罪處刑，仍不知
    悔改，猶未戒除施用毒品之惡習，仍繼續施用第一級毒品海
    洛，其施用毒品行為對於自身危害程度非輕、其犯罪之動機
    、目的、手段，暨犯後坦承犯行、態度良好，及其品行、生
    活狀況、智識程度等一切情狀，量處如主文所示之刑。
據上論斷，應依刑事訴訟法第二百七十三條之一第一項、第二百
九十九條第一項前段，毒品危害防制條例第十條第一項，刑法第
十一條前段、第四十七條第一項，判決如主文。
本案經檢察官羅月君到庭執行職務。
中    華    民    國    97    年    12    月    31    日
                  刑事第十四庭  法  官  李家慧
以上正本證明與原本無異。
如不服本判決應於收受送達後10日內向本院提出上訴書狀，並應
敘述具體理由；其未敘述上訴理由者，應於上訴期間屆滿後20日
內向本院補提理由書（均須按他造當事人之人數附繕）「切勿逕
送上級法院」。
                                書記官  鄭淑丰
中    華    民    國    97    年    12    月    31    日
附錄本件論罪科刑法條：
毒品危害防制條例第10條
施用第一級毒品者，處 6 月以上 5 年以下有期徒刑。
施用第二級毒品者，處 3 年以下有期徒刑。


司法院資訊處製作；財團法人民間司法改革基金會備份。
